Salif BOUKOUM

514 549 0081

311-6151 ch. De la Côte Saint-Luc ,H3x2G4 Bocoumsalif952@gmail.com

Compétences

1) Informatique de base

- Windows, Excel
- Word, Powerpoint

Langues

- Français
- Anglais

Loisirs

- Soccer
- Basket Ball
- Lecture

Profile

Je suis Salif BOUKOUM, étudiant en Gestion et j'ai une expérience significative dans le domaine du travail général car, j'ai toujours travaillé durant mes années des études en tant qu'agent polyvalent dans les différends domaines. Je suis autonome et j'ai le sens des responsabilités.

EXPÉRIENCE PROFESSIONNELLE

2018 - 2021 ARRIVAGE-RAID Nouakchott, Madina AIR

- Réceptionner, ranger les produits de seconde main venant de l'Europ
- Disposer des marchandises dans les rayons et transporter les produits de la réserve au magasin
- Répondre aux demandes des client et de les assister
- Assurer la propreté du magasin.
- Réaliser des inventaires.

2015 - 2017 Diawando STOR, Nouakchott, 5ieme

- Réceptionner et placer les produits dans un entrepôt
- Alimenter les rayons de la boutiques
- Préparer les commandes pour les client grossistes
- Nettoyer l'entrepôt et ranger les palettes

FORMATION

2021 - 2022: Baccalauréat en Gestion, UQAM

2018 - 2020 : Licence en économie, Université de

Nouakchott

